# 对于同一赔偿事项，收到第三方的赔偿与支付给乙方的赔偿是否可抵消

提问人：嘟 蕾呀 7758520 时间：2021-07-23 23:33:05
甲公司与乙公司签订销售合同，其中部分设备是由丙公司提供，使用过程中设备出现问题，在甲公司的账务处理上，收到的丙公司的赔偿与支付乙公司的赔偿损益是否可以抵消？收到的赔偿是否可以确认营业外收入，支付的赔偿支出确认营业外支出。还是往来资产负债对抵后以净额确认损益？

回答人：chenyiwei
支付给客户的赔偿款建议计入销售费用——质保金（如果此前计提过保证性质保相关的预计负债的，则首先从该预计负债中列支）。收到供应商的赔偿款首先恢复此前被冲减的预计负债（如有），恢复后的剩余部分冲减销售费用。